臺灣花蓮地方法院刑事判決
110年度原易字第139號
公  訴  人  臺灣花蓮地方檢察署檢察官
被      告  胡聖輝


選任辯護人  顧維政律師（法律扶助）          
上列被告因詐欺案件，經檢察官提起公訴（110年度偵字第2249
號、第2879號）及移送併辦（臺灣新北地方檢察署110年度偵字
第19118號、第26819號），本院判決如下：
    主  文
胡聖輝幫助犯詐欺取財罪，處拘役伍拾伍日，如易科罰金，以新
臺幣壹仟元折算壹日。
    事  實
一、胡聖輝明知一般人無故取得他人金融機構帳戶使用之行徑，
    常與財產犯罪之需要密切相關，而可預見無故取得他人帳戶
    之人，可能係將該金融帳戶作為詐欺他人取得款項而使用，
    竟仍基於他人持以實施詐欺取財犯罪亦無違反其本意之幫助
    犯意，於民國109年12月20日晚間某時許，在新北市鶯歌區
    之某統一超商門市（起訴書關於時間及地點之記載均應更正
    、補充），將其設於第一商業銀行鶯歌分行之帳戶（帳號：
    000-00000000000，下稱本案帳戶）提款卡以交貨便方式寄
    送予真實姓名年籍不詳之詐欺集團成員，並向該成員告知密
    碼，而容任該詐欺集團成員將本案帳戶作為詐欺取財之工具
    。嗣該詐欺集團所屬成員意圖為自己不法所有，基於詐欺取
    財之犯意（無證據證明3 人以上共同犯之），於如附表一所
    示之時間、地點，以如附表一所示之詐騙方式，向附表一所
    示林舫瑤、林宏霖、余一平及張綿榕等人（下稱林舫瑤等4
    人）施以詐術，致渠等陷於錯誤，而分別於附表一所示之時
    間，分別匯款如附表一所示之金額至本案帳戶內。其後經林
    舫瑤等4 人發覺有異而報警處理，始循線查悉上情。
二、案經臺南市政府警察局第一分局、桃園市政府警察局中壢分
    局報告臺灣花蓮地方檢察署檢察官偵查起訴，暨花蓮縣警察
    局鳳林分局、屏東縣政府警察局屏東分局報告臺灣新北地方
    檢察署檢察官移請併案審理。
    理  由
壹、證據能力之說明：
一、按被告以外之人於審判外之言詞或書面陳述，除法律有規定
    者外，不得作為證據，刑事訴訟法第159條第1項固有明文。
    惟按當事人、代理人或辯護人於法院調查證據時，知有第15
    9條第1項不得為證據之情形，而未於言詞辯論終結前聲明異
    議者，視為有前項之同意，同法第159條之5第2項亦有明文
    。本案判決所引用具傳聞性質之各項證據資料，經本院於審
    判期日依法踐行調查證據程序，檢察官、被告及辯護人於言
    詞辯論終結前，均未聲明異議，本院審酌結果，認上開證據
    資料製作時之情況，尚無違法不當及證明力明顯過低之瑕疵
    ，亦認為以之作為證據應屬適當，依上開規定，應認有證據
    能力。
二、至於本院所引之非供述證據部分，經查並非違法取得，復無
    依法應排除其證據能力之情形，且經本院於審理期日提示予
    被告辨識而為合法調查，亦有證據能力。
貳、實體部分：
一、認定犯罪事實所憑之證據及理由：
（一）訊據被告胡聖輝雖坦認於事實欄所載時間、地點，將本案
      帳戶之提款卡以交貨便方式寄送予真實姓名年籍不詳之詐
      欺集團成員，並向該成員告知密碼，惟矢口否認有何幫助
      詐欺取財之犯意，辯稱：我先前透過網路認識貸款公司，
      彼此間以通訊軟體聯繫，因自己有貸款需要，遂依對方要
      求將提款卡寄給對方，並以通訊軟體將密碼傳送予對方，
      我並無幫助詐欺之故意等語。被告之辯護人為其提出辯護
      意旨略以：依被告提供其與貸款公司之通訊軟體對話紀錄
      可知，被告係因急需辦理貸款始將個人帳戶資料交付對方
      ，過程中固有思慮不周之處，但被告並無前科，且僅有擔
      任臨時工之經歷，尚難認有豐富社會經驗，又被告發覺受
      騙後，亦有向銀行查證及至警局報案之情形，其本身亦為
      受詐騙集團行騙之被害人，主觀上並無幫助詐欺取財罪之
      不確定故意等語。　　
（二）經查：
　　⒈本案帳戶係由被告開戶，並於事實欄所載時間、地點將該
      帳戶之提款卡及密碼提供予真實姓名年籍不詳之人等情，
      業據被告供承在卷（見本院卷第109頁），復有本案帳戶
      開戶資料在卷可參（見警一卷第55-63頁），此部分事實
      首堪認定。又被害人林舫瑤等4人各於附表一所載時間、
      地點，遭詐騙集團以附表一所示方式施以詐術，再分別於
      附表一所載時間匯款如附表一所示金額至本案帳戶乙節，
      業據被害人林舫瑤等4人指述在案（見警一卷第17-19頁、
      警二卷第3-4頁、偵字第19118號卷第23-24頁、偵字第268
      19號卷第6-7頁），並有附表一「證據資料出處」欄所示
      證據附卷可查，亦為被告所不爭執（見本院卷第109-110
      頁），此部分亦得認定。綜合上情，本案帳戶已遭詐騙集
      團成員使用，並作為對被害人林舫瑤等4人為詐欺取財之
      犯罪工具，此部分事實已可認定。
　　⒉被告雖否認有何幫助詐欺之犯意，並以前詞置辯，惟按：
　　　①按刑法上故意，分直接故意（確定故意）與間接故意（
        不確定故意），行為人對於構成犯罪之事實，明知並有
        意使其發生者，為直接故意；行為人對於構成犯罪事實
        ，預見其發生而其發生並不違背其本意者，為間接故意
        。而幫助犯之成立，以行為人主觀上認識被幫助者正欲
        從事犯罪或係正在從事犯罪，且該犯罪有既遂可能，而
        其行為足以幫助他人實現構成要件者，即具有幫助故意
        ，並不以行為人確知被幫助者係犯何罪名為必要。又金
        融帳戶係針對個人身分社會信用而予以資金流通，具有
        強烈之屬人性，而金融帳戶為個人理財工具，且金融提
        款卡亦事關個人財產權益保障，其專有性甚高，除非本
        人或與本人具密切親誼關係者，難認有何正當理由可交
        付他人，稍具通常社會歷練與經驗法則之一般人，亦均
        應有妥為保管該等物品，防止被他人冒用之認知，縱偶
        因特殊情況須將該等物品交付他人，亦必深入瞭解他人
        之可靠性與用途，再行提供使用，且該等物品如落入不
        明人士手中，極易被利用為與財產有關犯罪工具，此係
        一般人日常生活所經驗之事理。兼以近來利用人頭帳戶
        以行詐騙之事屢見不鮮，詐騙集團以購物付款方式設定
        錯誤、中獎、退稅、家人遭擄、信用卡款對帳、提款卡
        密碼外洩、疑似遭人盜領存款等事由，詐騙被害人至金
        融機構櫃檯電匯，抑或持提款卡至自動櫃員機依其指示
        操作，使被害人誤信為真而依指示操作轉出款項至人頭
        帳戶後，詐騙集團成員隨即將之提領一空之詐騙手法，
        層出不窮，且經政府多方宣導，並經媒體反覆傳播，而
        諸如擄車勒贖、假勒贖電話、刮刮樂詐財、網路詐騙、
        電話詐騙等，多數均係利用他人帳戶，作為恐嚇取財或
        詐欺取財所得財物匯入、取款以逃避檢警查緝之用之犯
        罪工具，是依一般人通常之知識、智能及經驗，均已詳
        知向陌生人購買、承租或其他方法取得帳戶者，多係欲
        藉該帳戶取得不法犯罪所得，且隱匿帳戶內資金之實際
        取得人之身分，以逃避追查，是避免金融帳戶被不法行
        為人利用為詐財之工具，應係一般生活所易於體察之常
        識。
　　　②被告雖辯以其交付本案帳戶之目的係為辦理貸款，非出
        於幫助他人為詐欺取財之意思等語，並提出其與放款業
        者間之通訊軟體對話紀錄為憑（即附表二所示），惟行
        為人基於申辦貸款之意思提供提款卡及密碼予對方時，
        是否同時具有幫助詐欺取財之不確定故意，並非完全對
        立、不能併存之事，亦即縱係因申辦貸款業務而與對方
        聯繫接觸，但於提供提款卡及密碼與對方時，依行為人
        本身之智識能力、社會經驗、與對方互動之過程等情狀
        ，如行為人對於其所提供之帳戶資料，已預見被用來作
        為詐欺取財等非法用途之可能性甚高，惟仍心存僥倖，
        而將該等金融機構帳戶物件提供他人使用，可認其對於
        自己利益之考量遠高於他人財產法益是否因此受害乙節
        ，容任該等結果發生而不違背其本意，自仍應認具有幫
        助詐欺取財之不確定故意，而成立幫助詐欺取財罪。
　　　③審酌從事放款業務者目的即為賺取利息，並得順利將出
        借之款項收回，故所著重者即為借貸者之資力、償債能
        力及得否提供具有價值之擔保品，俾利決定是否出借款
        項、放貸之金額為何；但依被告於偵查時之供述情節，
        其就放款業者之公司址及相關人員資料均毫無所悉，彼
        此聯繫方式僅有透過通訊軟體，被告更供稱雙方均未提
        及借款利息、還款期限、分期付款條件及有無提供擔保
        品等借款重要事項（見偵字第2879號卷第22頁），復遍
        查如附表二所示之通訊軟體對話紀錄，亦未見雙方就上
        述借款重要事項有何詢答之文字內容，是被告於對方身
        分及貸款虛實均不明瞭，且未作任何查證之情形下，竟
        遽依對方指示提供提款卡並告知密碼以圖借款，導致貸
        款成敗猶在未定之天，被告即需自行承擔帳戶遭人不法
        利用之風險，如此顯非合理。又借款者既為帳戶之申辦
        人，其本可得以輕易將所提供之提款卡掛失，甚至將該
        帳戶停用，是提款卡顯不具財產上擔保之價值，對方既
        係從事放款業務，卻未就被告之資產、工作收入等償債
        能力進行調查，亦未請被告提供具有實質價值性之擔保
        品，反要求被告僅需提供不具備償債性之存摺、提款卡
        即可借款，此舉顯不符合通常經驗法則。再佐以被告供
        稱其先前曾有向銀行貸款之經驗，銀行並未要求我提供
        提款卡等語（見偵字第2879號卷第22頁），可見其顯具
        有向銀行洽商借款之經歷，而被告於提供本案帳戶時已
        屬年滿27歲之成年人，亦非年幼無知或毫無社會經驗與
        智識之人，當可輕易察覺他方所稱放款流程及應備資料
        均與社會一般貸款常情迥異。另本案帳戶於案發時並非
        供薪資轉帳用途，其餘額僅有新臺幣8元乙情，業據被
        告於本院審理時供明在案（見本院卷第150頁），並有
        本案帳戶交易明細表附卷可參（見警一卷第65頁），益
        徵被告知悉其寄送之提款卡帳戶餘額所剩甚少，其主觀
        上已具備即使貸款不成，對自己亦不至於造成損失之企
        圖存在。
　　　④綜合上述，被告依其前開經驗，已可預見其與自稱放款
        業者間之互動過程顯與通常貸款常情相異之情形下，將
        本案帳戶提款卡及密碼交予他人，極可能遭詐騙集團成
        員作為詐騙取財之犯罪工具，卻因欲辦理貸款，仍寧願
        放手一搏，將本案帳戶提款卡及密碼提供予他人，顯係
        抱持如貸款成功，固然最好，如貸款不成，因該帳戶內
        餘額亦甚少，不至於對自己造成損失，其已得預見將本
        案帳戶交予他人使用，可能將幫助他人實行犯罪，惟因
        為期能達成貸款之目的，遂容任其發生，被告有幫助詐
        欺之不確定故意甚明。至被告之辯護人固辯以被告事後
        曾有向銀行查證及至警局報案之作為，其本身亦同受詐
        騙集團所騙之被害人等語，惟被告於本院審理時陳稱其
        至派出所時並未製作警詢筆錄，警方並未受理，故無報
        案紀錄等語（見本院卷第151頁），因此上開辯解情節
        是否有據，已非無疑；且縱認確有此情，然此等事後報
        警作為，仍無礙於被告於先前交付本案帳戶資料時，即
        已存在容任可能涉及不法行為發生之不確定故意，尚無
        法據此對被告為有利認定，附此敘明。
（三）綜上所述，本案事證明確，被告所辯即不足採，其犯行堪
      以認定，應依法論科。　　　
二、論罪科刑：
（一）核被告所為，係犯刑法第30條第1項前段、刑法第339條第
      1項之幫助詐欺取財罪。被告以一提供金融帳戶之行為，
      幫助該詐騙集團成員對被害人林舫瑤等4人實施詐欺取財
      犯行，而觸犯同一罪名，為想像競合犯，應依刑法第55條
      之規定，從一重之幫助詐欺取財罪處斷。又起訴書犯罪事
      實雖未記載附表一編號3、4所示被害人遭詐欺取財部分（
      即臺灣新北地方檢察署110年度偵字第19118號、第26819
      號移送併辦之犯罪事實），惟此部分犯罪事實與起訴之犯
      罪事實（即附表一編號1、2所示部分），既具有想像競合
      犯之裁判上一罪關係，依刑事訴訟法第267條規定，為起
      訴效力所及，復經檢察官移送併案審理，本院自應併予審
      究。另按如行為人主觀上認識該帳戶可能作為收受及提領
      特定犯罪所得使用，他人提領後即產生遮斷資金流動軌跡
      以逃避國家追訴、處罰之效果，仍基於幫助之犯意而提供
      ，應論以幫助犯同法第14條第1項之一般洗錢罪，此等見
      解固經最高法院闡釋在案（最高法院108年度台上字第310
      1號判決意旨參照）；惟詐騙集團使用人頭帳戶供被害人
      匯入款項，主要目的在於隱匿身分以逃避刑事追訴，未必
      將之用以製造金流斷點或掩飾、隱匿詐騙款項之來源、去
      向、所在方式，藉此取得犯罪所得，本案既無證據證明被
      告主觀上得預見詐騙集團會以其帳戶提領款項而製造資金
      斷點之情事，是以並無幫助洗錢罪之適用，附此敘明。
（二）被告以幫助他人犯罪之意思而參與犯罪構成要件以外之行
      為，為上開詐欺取財罪之幫助犯，依刑法第30條第2項之
      規定，減輕其刑。
（三）爰以行為人責任為基礎，審酌被告輕率提供金融機構帳戶
      予詐騙集團成員使用，非但使詐欺正犯得以隱匿其真實身
      分，降低受查獲之風險，亦造成被害人求償及執法機關查
      緝犯罪之困難，危害社會治安，並助長詐騙集團之犯罪，
      所為實應予非難，並兼衡其犯罪動機、目的、手段、自陳
      高中肄業之智識程度、現為臨時工、雙親需其扶養、經濟
      狀況尚可之家庭經濟狀況（見本院卷第152頁），以及被
      告並無前科素行之情形（見卷附臺灣高等法院被告前案紀
      錄表）、行為後否認犯行之犯後態度、被害人人數、受騙
      金額、被告未與被害人達成和解等一切情狀，量處如主文
      所示之刑，並諭知易科罰金之折算標準。
三、另被告雖有提供系爭帳戶供他人為詐欺取財犯行之事實，惟
    尚無積極證據足認其有因此實際取得何報酬或利益，故不予
    宣告沒收犯罪所得，附此敘明。
據上論斷，應依刑事訴訟法第299條第1 項前段，刑法第339條第
1項、第30條第1項前段、第2項、第55條、第41條第1項前段，刑
法施行法第1條之1第1項，判決如主文。
本案經檢察官曾開源提起公訴，檢察官范孟珊移送併辦，檢察官
簡淑如到庭執行職務。
中　　華　　民　　國　　110 　年　　12　　月　　7 　　日
                  刑事第二庭  審判長  法  官　黃英豪
                                      法  官  黃夢萱
                                      法  官  蔡瑞紅
以上正本證明與原本無異。
如不服本判決應於收受送達後20日內向本院提出上訴書狀，並應
敘述具體理由。其未敘述上訴理由者，應於上訴期間屆滿後20日
內向本院補提理由書(均須按他造當事人之人數附繕本)「切勿逕
送上級法院」。告訴人或被害人如對於本判決不服者，應具備理
由請求檢察官上訴，其上訴期間之計算係以檢察官收受判決正本
之日期為準。
辯護人依據刑事訴訟法第346條、公設辯護人條例第17條及律師
法第32 條第2項、第36條等規定之意旨，尚負有提供法律知識、
協助被告之義務（含得為被告之利益提起上訴，但不得與被告明
示之意思相反）。
中　　華　　民　　國　　110 　年　　12　　月　　7 　　日

                                      書記官  戴國安
附錄本案論罪科刑法條全文：
中華民國刑法第339條
意圖為自己或第三人不法之所有，以詐術使人將本人或第三人之
物交付者，處五年以下有期徒刑、拘役或科或併科五十萬元以下
罰金。
以前項方法得財產上不法之利益或使第三人得之者，亦同。
前二項之未遂犯罰之。
中華民國刑法第30條
幫助他人實行犯罪行為者，為幫助犯。雖他人不知幫助之情者，
亦同。
幫助犯之處罰，得按正犯之刑減輕之。
【附表一】
編號 被害人 遭詐騙時地 詐騙方式 匯款時間 詐騙金額（新臺幣） 證據資料出處  1 林舫瑤 109年12月26日下午3時許，於不詳地點 詐欺集團成員先後冒充「MY BRA」及樂天信用卡之客服人員，撥打電話向林舫瑤佯稱因後台訂單出錯重新請款，需其解除信用卡扣款云云，致林舫瑤陷於錯誤，並依指示操作行動網路銀行軟體而匯款。 109年12月26日下午5時19分 49,986元 內政部警政署反詐騙諮詢專線紀錄表、受理詐騙帳戶通報警示簡便格式表、金融機構聯防機制通報單、網路銀行交易明細截圖、受理刑事案件報案三聯單、受理各類案件紀錄表（見警一卷，第21-23、29、45-46、49-51頁）     109年12月26日下午5時20分 49,989元   2 林宏霖 109年12月26日下午4時許，於不詳地點 詐欺集團成員先後冒充「HITO本舖」及中國信託銀行之客服人員，撥打電話向林宏霖佯稱因員工疏失，造成其購買大量商品，需其取消訂單云云，致林宏霖陷於錯誤，並依指示操作行動網路銀行軟體而匯款。 109年12月26日下午5時31分 49,987元 網路銀行交易明細截圖、內政部警政署反詐騙諮詢專線紀錄表、受理詐騙帳戶通報警示簡便格式表、金融機構聯防機制通報單（見警二卷，第17-23頁）  3 余一平 109年12月26日晚間6時許，於不詳地點 詐欺集團成員先後冒充「486團購網」及富邦銀行之客服人員，撥打電話向余一平及其配偶曾惠美佯稱因內部人員操作錯誤，先前網購將遭重複扣款，需配合操作網銀進行對帳云云，致其等陷於錯誤，並依指示以余一平之金融帳戶操作行動網路銀行軟體而匯款。 109年12月26日下午5時21分 149,987元 內政部警政署反詐騙諮詢專線紀錄表、員警陳報單、受理各類案件紀錄表、受理刑事案件報案三聯單、受理詐騙帳戶通報警示簡便格式表、金融機構聯防機制通報單、網路銀行匯款畫面截圖照片（見偵字第19118號卷第25-34頁）     109年12月26日下午5時26分 49,987元      109年12月26日下午5時34分 49,987元      109年12月26日下午5時36分 49,987元   4 張綿榕 109年12月26日下午5時19分前某時許，於新北市汐止區某處 詐欺集團成員冒充「LSY林三益網路賣場」之客服人員，撥打電話向張綿榕佯稱因內部員工疏失，誤算其先前購買之商品訂單，需其配合操作網銀解除訂單云云，致張綿榕陷於錯誤，並依指示操作行動網路銀行軟體而匯款。 109年12月26日下午5時30分 40,123元 受理刑事案件報案三聯單、受理各類案件紀錄表、受理詐騙帳戶通報警示簡便格式表、內政部警政署反詐騙諮詢專線紀錄表、金融機構聯防機制通報單、網路銀行匯款畫面截圖照片、通話紀錄翻拍照片（見偵字第26819號卷第10-12、14-15頁） 

【附表二】
時間 發送者 簡訊內容 出處 2020/12/19 12：16 被告 想了解 見偵字第2879號卷第61頁 12：23 廷旺Jhou 你好  12：24 廷旺Jhou 資料麻煩幫我填寫清楚 姓名： 手機號： 銀行欠款紀錄貸款信用卡： 有無呆帳或是遲繳： 從事的工作職務： 每個月幾號領薪： 每個月實領月薪： 有無薪轉薪轉的銀行： 開戶過的銀行有那幾家： 有無開通手機銀行或是網路銀行： 需要貸款的金額：  時間不詳 被告 資料麻煩幫我填寫清楚 姓名：胡聖輝 手機號：0000000000 銀行欠款紀錄貸款信用卡:有機車　貸款 有無呆帳或是遲繳：沒有 從事的工作職務：人照石師父 每個月幾號領薪：10 每翻實翻薪：3萬 有無薪轉薪轉的銀行：有薪轉 第一行 開戶過的銀行有那幾家：一家  12：27 廷旺Jhou 上班時間幾點到幾點 見偵字第2879號卷第65頁 12：29 被告 沒有固定時間  12：31 廷旺Jhou 身分證正反面麻煩拍照給我  12：31 廷旺Jhou 我先幫你送審核  12：36 被告 （傳送身分證翻拍照片）  12：39 廷旺Jhou 好  12：39 廷旺Jhou 我先幫你送審核  12：39 廷旺Jhou 待會跟你聯繫  12：39 被告 嗯  12：55 廷旺Jhou 目前方便通話嗎？  12：55 被告 嗯  13：03 廷旺Jhou （撥打語音電話，時間長度為7：03） 見偵字第2879號卷第67頁 13：03 廷旺Jhou 身分證　第一銀行存摺/提款卡　信封袋  13：04 廷旺Jhou 以上資料麻煩幫我備齊  13：04 廷旺Jhou 到7-11打給我  13：04 被告 好  15：18 廷旺Jhou 幾點方便幫我跑一趟？  15：32 被告 晚上了  15：32 廷旺Jhou 好的  15：32 被告 嗯  15：32 被告 要去之前會打給你  15：33 廷旺Jhou 好  15：33 廷旺Jhou 盡量幫我早一點  15：33 被告 （傳送OK圖案）  21：13 被告 （撥打語音通話，未接通） 見偵字第2879號卷第63頁 21：17 廷旺Jhou 我們改明天好了  21：17 廷旺Jhou 我臨時有點事情  21：18 被告 嗯  2020/12/20 10：42 廷旺Jhou 午安  15：00 廷旺Jhou 幾點方便幫我跑一趟？  15：30 被告 要晚上了  15：31 廷旺Jhou 好的  22：22 被告 （撥打語音通話，時間長度為0：31）  22：23 廷旺Jhou 帳戶到提款機查詢餘額拍照給我  22：23 廷旺Jhou （傳送郵局存摺封面及提款卡翻拍照片） 見偵字第2879號卷第59頁 22：23 廷旺Jhou 存摺拍封面　提款卡拍有帳號的那一面  22：23 廷旺Jhou 像這樣拍  22：24 被告 好的  22：34 廷旺Jhou 好了嗎。  22：35 被告 等等  22：36 廷旺Jhou 好的 見偵字第2879號卷第47頁 22：42 被告 信封袋也要嗎？  22：43 廷旺Jhou 要  22：43 廷旺Jhou 中式信封  22：43 被告 好的  22：43 廷旺Jhou 還有3塊錢交貨便的便利袋  22：43 廷旺Jhou 寄店到店那種  22：43 被告 所以我要寄到哪  22：44 廷旺Jhou 該照東先照給我  22：49 廷旺Jhou （撥打語音通話，時間長度為0：11）  22：50 被告 （傳送第一銀行存摺封面及提款卡翻拍照片） 見偵字第2879號卷第53頁 22：51 被告 （傳送第一銀行存摺封面、身分證及健保卡影本、交貨便翻拍照片）  22：51 被告 這樣嗎？  22：52 被告 ？？  22：54 廷旺Jhou 對的 見偵字第2879號卷第45頁 22：54 廷旺Jhou 還有提款機螢幕的餘額  22：54 廷旺Jhou （撥打語音通話，時間長度為0：22）  22：55 廷旺Jhou 在7-11寄就好  22：55 廷旺Jhou 不用跑回家  22：55 被告 恩恩  22：56 被告 （傳送第一銀行存摺封面、身分證及健保卡影本、交貨便翻拍照片）  22：56 被告 寄這個嗎 見偵字第2879號卷第43頁 22：56 廷旺Jhou 還有卡片正本  22：57 被告 這樣我怎麼領錢  22：57 廷旺Jhou 什麼意思  22：59 廷旺Jhou （撥打語音通話，時間長度為1：34）  22：59 被告 （傳送第一銀行存摺封面影本、身分證影本及提款卡翻拍照片）  22：59 被告 寄這樣就是了 見偵字第2879號卷第49頁 23：00 廷旺Jhou 對的  23：02 被告 （傳送帳戶餘額翻拍照片）  23：03 被告 然後了  23：03 廷旺Jhou 好  23：05 廷旺Jhou （撥打語音通話，時間長度為1：55）  23：06 廷旺Jhou 黑貓宅急便　貨到付款的單字  23：06 廷旺Jhou 紫色的  23：06 廷旺Jhou 寄件人姓名：胡聖輝 寄件人電話：0000-000-000 地址：填寫現居地 ---------------------------- 收件人姓名：林冠志 收件人手機號：0000-000-000 地址：台中市○○區○○○路00 號　潭子營業所 內裝物品：小件 備註：到站自取 希望配達時間：13點前 見偵字第2879號卷第57頁 23：06 廷旺Jhou 寄件人電話寫我的  23：06 廷旺Jhou 收件人電話寫你的  23：06 廷旺Jhou 只有電話顛倒過來而已  23：06 廷旺Jhou 其他都一樣  23：06 廷旺Jhou 照上面填寫就可以了  23：07 廷旺Jhou 寫好拍給我看一下  23：13 被告 （撥打語音通話，時間長度為0：50）  23：15 廷旺Jhou 寫好拍給我看一下 見偵字第2879號卷第51頁 23：15 被告 （傳送宅急便客戶收執聯翻拍照片）  23：16 廷旺Jhou 寫錯了  23：17 廷旺Jhou 電話要顛倒過來  23：17 廷旺Jhou 收件人寫你的電話  23：17 廷旺Jhou 寄件人寫我的  23：17 廷旺Jhou 重寫寫一張不要塗改  23：18 被告 電話寫錯以外還有哪裡有問題嗎  23：18 廷旺Jhou 備註要寫上到站自取  23：19 被告 還有其他要更改的嗎  23：19 廷旺Jhou 沒有了  23：20 被告 好  23：29 被告 （傳送宅急便客戶收執聯翻拍照片） 見偵字第2879號卷第55頁 23：29 被告 電話為什麼要顛倒寫  23：30 廷旺Jhou 因為禮拜二資料到了  23：30 廷旺Jhou 你手機會收到簡訊  23：30 被告 喔喔  23：30 被告 原來  23：30 廷旺Jhou 這個簡訊截圖給我我才能讓會計去領取 見偵字第2879號卷第33頁 23：30 被告 好  23：30 廷旺Jhou 寄好收據跟發票拍給我  23：30 被告 這樣因該就沒有錯了吧  23：31 廷旺Jhou 對的  23：31 被告 好  23：33 廷旺Jhou （傳送黑貓宅急便客戶收執聯及7-11交易明細）  23：34 廷旺Jhou 提款卡密碼麻煩打字在賴上面給我 見偵字第2879號卷第35頁 23：34 廷旺Jhou 我截圖紀錄給會計  23：34 被告 恩恩吧  23：36 廷旺Jhou ？  23：37 廷旺Jhou （撥打語音通話，時間長度為0：37）  23：37 被告 （傳送健保卡翻拍照片）